【裁判字號】    97,聲再,18
【裁判日期】    970131
【裁判案由】    聲請再審
【裁判全文】
臺灣高等法院臺中分院刑事裁定          97年度聲再字第18號
再審聲請人
即受判決人  甲○○
上列聲請人因偽造有價證券案件，對於最高法院96年度台上字第
7402號中華民國96年12月20日確定判決，聲請再審，本院裁定如
下：
    主  文
再審聲請駁回。
    理  由
一、本件聲請意旨略以：(一)聲請人曾於民國（下同）96年10月18
    日經鈞院以96年度上訴字第1687號判決認定被告犯偽造有價
    證券罪並處有期徒刑 3年確定在案，並經最高法院駁回確定
    。(二)本案聲請人判決確定後，因聲請人之夫之二姐之女兒「
    林一玫」願坦承本案系爭支票之金額為其所變造，此應符合
    刑事訴訟法第420條第 1項第6款再審之事由，請鈞院傳喚其
    到案說明，因其證詞乃係鈞院判決前未經發現，而不及調查
    、斟酌之證據資料，且該證詞將影響聲請人是否涉有本案之
    罪名，並請鈞院比對系爭遭變造票據書寫金額之筆跡以明事
    實真相，且聲請人於任職潭子鄉公所期間表現優良，斷不可
    能有故意觸犯法令之行為，故懇請鈞院傳喚上述證人再開審
    判，以免冤獄。
二、按有罪之判決確定後，有左列情形之一者，為受判決人之利
    益，得聲請再審︰一原判決所憑之證物已證明其為偽造或變
    造者。二原判決所憑之證言、鑑定或通譯已證明其為虛偽者
    。三受有罪判決之人，已證明其係被誣告者。四原判決所憑
    之通常法院或特別法院之裁判已經確定裁判變更者。五參與
    原判決或前審判決或判決前所行調查之法官，或參與偵查或
    起訴之檢察官，因該案件犯職務上之罪已經證明者，或因該
    案件違法失職已受懲戒處分，足以影響原判決者。六因發現
    確實之新證據，足認受有罪判決之人應受無罪、免訴、免刑
    或輕於原判決所認罪名之判決者。前項第 1款至第3款及第5
    款情形之證明，以經判決確定，或其刑事訴訟不能開始或續
    行非因證據不足者為限，得聲請再審，刑事訴訟法第 420條
    定有明文。再按刑事訴訟法第 420條第1項第6款所謂發現確
    實之新證據，係指該證據於事實審法院判決前已經存在，為
    法院、當事人所不知，不及調查斟酌，至其後始行發現，且
    就證據本身形式上觀察，固不以絕對不須經過調查程序為條
    件，但必須顯然可認為足以動搖原有罪確定判決，而為受判
    決人無罪、免訴、免刑或輕於原判決所認罪名之判決者為限
    。此受理聲請再審之最後事實審法院，應就聲請再審理由之
    所謂「新證據」，是否具備事實審判決前已經存在，為法院
    、當事人所不知，事後方行發現之「嶄新性」，及顯然可認
    足以動搖原有罪確定判決，應為無罪、免訴、免刑或輕於原
    判決罪名之「顯然性」二要件，加以審查，為判斷應否准予
    開始再審之準據。
三、經查：聲請意旨主張「林一玫」自承該票據係由其變造，惟
    再審聲請人僅空言主張，並未提出任何證據佐證其所言屬實
    ，欲以此動搖原確定判決所為證據之認定顯屬困難，而與上
    述所謂「新證據」之「顯然性」要件不合。又聲請人言其任
    職潭子鄉公所期間奉公守法等，斷不可能有故意觸犯法令之
    行為，並提出其任公職期間表現優秀之資料影本為憑，此項
    證據雖具備事實審判決前已經存在，但並非當事人所不知，
    事後方行發現，與上述「新證據」之「嶄新性」要件不合，
    且僅憑此點當亦不足以動搖原有罪確定判決，顯不符合「新
    證據」之「顯然性」之要件。因此，本件再審聲請人所為再
    審之聲請並不符合刑事訴訟法第420條第1項之各款情形，是
    其所為再審之聲請，尚屬無據，自應駁回其再審之聲請。
據上論斷，應依刑事訴訟法第434條第1項，裁定如主文。
中    華    民    國    97    年    1     月    31    日
            刑事第八庭    審判長法  官  羅  得  村
                                法  官  劉  榮  服
                                法  官  張  靜  琪
上列正本證明與原本無異。
如不服本裁定，得於收受送達後5日內向本院提出抗告書狀 (須
附繕本)。
                                書記官  陳  俞  豪
中    華    民    國    97    年    1     月    31    日


司法院資訊處製作；財團法人民間司法改革基金會備份。
